【裁判字號】    91,簡上,200
【裁判日期】    920221
【裁判案由】    竊盜
【裁判全文】
臺灣高雄地方法院刑事判決                        九十一年度簡上字第二○○號
    上  訴  人  臺灣高雄地方法院檢察署檢察官
    被      告  丙○○冒名盧.
右上訴人因被告竊盜案件，不服臺灣高雄地方法院高雄簡易庭中華民國九十一年八月
十六日九十一年度雄簡字第一○九○號第一審判決（聲請簡易判決處刑書案號：臺灣
高雄地方法院檢察署九十一年度偵字第一一二八○號）提起上訴，本院判決如左：
    主  文
原判決撤銷。
丙○○竊盜，累犯，處有期徒刑拾月。
    事  實
一、丙○○自民國六十六年間起，即有多次竊盜、侵占、詐欺、妨害自由、傷害、恐
    嚇、毀損等犯罪前案紀錄，前曾於八十六年十月間，因犯傷害、毀損等罪，經本
    院於八十七年四月十七日以八十六年度易字第八九五四號刑事判決判處有期徒刑
    三月、罰金三千元確定；又於八十六年十二月間，因犯恐嚇罪，經本院於八十七
    年七月十三日以八十七年度易字第二三一七號刑事判決判處有期徒刑六月確定；
    嗣經本院裁定應執行有期徒刑七月、罰金三千元確定，並於八十七年五月二十五
    日入監執行，八十七年十二月十九日執行完畢出監。復於八十九年十一月間，因
    犯竊盜罪，經法院判處有期徒刑七月確定，因通緝至九十一年十一月八日到案執
    行迄今。
二、丙○○猶仍不知悔改，於民國九十一年五月二十七日下午一時二十分許，在高雄
    縣鳳山市○○○街十號前，乍見乙○○○所有之牌照號碼ＹＭ—二六四二號（起
    訴書誤繕為二六四六號）自用小貨車停放在該處，而乙○○○下車時將其所有之
    黑色皮包一只遺留在該車駕駛座旁之右前座椅下，丙○○竟意圖為自己不法之所
    有，趁乙○○○之女甲○○仍在該車後方整理貨品並未注意之機會，徒手開啟車
    門竊得上開皮包一只【內有現金新臺幣（下同）一萬七千元】，得手後正欲騎乘
    牌照號碼ＸＮＧ—九○○號重型機車離去之際，當場為不詳姓名之路人發現並高
    呼「搶劫」，適有見義勇為之路人王昱盛行經該處乃自後追趕，協力與高雄縣警
    察局鳳山分局五甲派出所執行防搶勤務之員警，當場逮獲丙○○，並在渠所騎乘
    之重型機車踏板上起獲上開遭竊之黑色皮包一只。惟丙○○於警詢及偵查中竟冒
    以渠弟之姓名盧清應訊，嗣經高雄縣警察局鳳山分局將渠於警詢中按捺指紋卡
    片送請內政部警政署刑事警察局比對後，始發現丙○○有冒名應訊（此部分業經
    檢察官另案偵辦中）等情形。
三、案經高雄縣警察局鳳山分局報請臺灣高雄地方法院檢察署檢察官偵查起訴。
    理  由
一、訊據被告丙○○對於右揭事實均坦承不諱，核與渠先後於警詢、偵查中冒名應訊
    所為供述相符，並據被害人甲○○、乙○○○及證人王昱盛於警詢中當場指認並
    供述綦詳，又據證人盧清於另案警偵訊中（九十一年度偵字第一八九一四號）
    證述明確，並有內政部警政署刑事警察局九年七月二十三日刑紋字第○九一○一
    九四三二一號函檢附三件指紋卡片、搜索扣押筆錄、贓物認領保管收據各乙紙、
    贓物照片及重型機車照片各乙幀等在卷可稽，足認被告自白與事實相符，應為信
    實。是本案事證已臻明確，被告竊盜犯行洵堪認定，應予依法論科。
二、核被告丙○○所為，係犯刑法第三百二十條第一項之普通竊盜罪。又被告自六十
    六年間起，即有多次竊盜、侵占、詐欺、妨害自由、傷害、恐嚇、毀損等犯罪前
    案紀錄，前曾於八十六年十月間，因犯傷害、毀損等罪，經本院於八十七年四月
    十七日以八十六年度易字第八九五四號刑事判決判處有期徒刑三月、罰金三千元
    確定；又於八十六年十二月間，因犯恐嚇罪，經本院於八十七年七月十三日以八
    十七年度易字第二三一七號刑事判決判處有期徒刑六月確定；嗣經本院裁定應執
    行有期徒刑七月、罰金三千元確定，並於八十七年五月二十五日入監執行，八十
    七年十二月十九日執行完畢出監等情，有臺灣高雄地方法院檢察署刑案資料查註
    紀錄表、臺灣高等法院被告全國前案紀錄表及本院被告院內索引卡紀錄表各乙份
    在卷可按，渠前受有期徒刑執行完畢，於五年以內再犯本案最重本刑為有期徒刑
    以上之罪，為累犯，應依刑法第四十七條之規定，加重其刑。
三、原審以被告所犯竊盜罪事證明確，予以論罪科刑，固非無見。惟查：原審僅係就
    被告所冒名盧清之刑事案件前案紀錄而為審酌，且對於被告姓名、年籍等部分
    迄未更正，容有未洽，是上訴人提起本件上訴，應有理由，爰由本院將原判決予
    以撤銷，並予以更正被告確實姓名、年籍（司法院二十年院字第五六九號解釋、
    二十七年院字第一七二九號解釋、最高法院五十一年臺上字第五九四號判例等足
    資參照），另為適法之判決。爰審酌被告自六十六年間起，即有多次竊盜、侵占
    、詐欺、妨害自由、傷害、恐嚇、毀損等犯罪前案紀錄，素行不端，且渠所犯多
    次大部分為財產犯罪之前案紀錄，顯見渠未收切實矯治之效，本應從重量刑，以
    示警懲，惟姑念及渠犯罪後坦承犯行，態度尚可，另斟酌渠犯罪所生危害程度及
    所竊得之財物已悉數發還被害人等一切情狀，量處如主文所示之刑。
據上論斷，應依刑事訴訟法第四百五十五條之一第三項、第三百六十九條第一項前段
、第三百六十四條、第二百九十九條第一項前段，刑法第三百二十條第一項、第四十
七條，罰金罰鍰提高標準條例第一條前段，判決如主文。
本案經檢察官黃建銘到庭執行職務。
中      華      民      國    九十二    年      二      月    二十一    日
                                  臺灣高雄地方法院刑事第四庭
                                      審判長法  官     陳明富
                                            法  官     李代昌
                                            法  官     劉定安
右正本證明與原本無異。
不得上訴。
                                       書   記   官    蔡莉娟
中    華    民    國      九十二      年      二      月      二十六      日
附錄本案論罪科刑法條全文：
中華民國刑法第三百二十條第一項
意圖為自己或第三人不法之所有，而竊取他人之動產者，為竊盜罪，處五年以下有期
徒刑、拘役或五百元以下罰金。


司法院資訊處製作；財團法人民間司法改革基金會備份。
